臺灣臺北地方法院刑事判決　　　　　　　 93年度易字第834號
　　公　訴　人　臺灣臺北地方法院檢察署檢察官
　　被　　　告　乙○○
上列被告因傷害案件，經檢察官聲請簡易判決處刑（93年度偵字
第6186號），本院認不宜適用簡易程序，改依通常訴訟程序審理
，判決如下：
    主  文
乙○○無罪。
    理  由
一、公訴意旨略以：被告乙○○與同案被告甲○○（本院通緝中
    ）於民國92年12月31日凌晨零時30分許，在臺北市○○區○
    ○路口3段157巷口，雙方因行車爭道細故發生爭執，二人基
    於傷害之意思，以徒手互為毆打，被告乙○○受有頭部外傷
    、頭皮裂傷及顏面多處擦傷，同案被告甲○○則受有鼻子、
    胸部多處挫傷等傷害，因認被告乙○○涉有刑法第277條第1
    項之傷害罪等語。
二、按犯罪事實應依證據認定之，無證據不得推定其犯罪事實；
    不能證明被告犯罪者，應諭知無罪之判決，刑事訴訟法第15
    4條第1項、第301條第1項分別定有明文。而刑事訴訟法上所
    謂認定犯罪事實之證據，係指足以認定被告確有犯罪行為之
    積極證據而言；次按，告訴人之告訴，係以使被告受刑事訴
    追為目的，故其陳述是否與事實相符，仍應調查其他證據以
    資審認（最高法院29年上字第3105號判例、52年台上字第13
    00號判例參照）。又事實之認定，應憑證據，如未能發現相
    當證據，或證據不足以證明，自不能以推測或擬制之方法，
    以為裁判基礎（最高法院40年台上字第86號判例意旨參照）
    。
三、公訴人認被告乙○○涉有前揭傷害罪嫌，無非係以同案被告
    即告訴人甲○○之供述及桃園敏盛綜合醫院92年12月31日之
    診斷證明書等，為其論據。
四、訊據被告乙○○雖坦承曾於前揭時地因行車糾紛而與同案被
    告甲○○發生爭執，惟堅決否認有何傷害犯行，並辯稱：當
    天伊與甲○○是因為要駛入慢車道而發生糾紛，甲○○一直
    按喇叭，伊搖下車窗問他，車有沒有怎樣，甲○○也沒有什
    麼反應，後來伊把車開走，甲○○在下一個路口車開到伊前
    面，將伊的車攔下來，伊當時告訴甲○○伊已經道歉了，甲
    ○○說你道那個是什麼歉，就動手打伊，伊當時人坐在駕駛
    座上被打，伊看到甲○○很憤怒，伊就下車理論，是甲○○
    先動手的等語。經查：
（一）同案甲○○因行車糾紛而先行動手毆打被告乙○○一事，
      業經同案被告甲○○於92年12月31日警訊時自白不諱（見
      偵查卷第11頁），核與被告乙○○指述受傷害之情節大致
      相符，並有被告乙○○之臺北醫學大學附設醫院93年1 月
      8日診斷證明書附卷可稽（見偵查卷第14 頁），是同案被
      告甲○○先行出手毆打被告乙○○，並因而造成被告乙○
      ○受有傷害之事實，首堪認定。
（二）次查，同案甲○○雖提出敏盛綜合醫院92年12月31日之診
      斷證明書（見偵查卷第13頁），以資指訴被告乙○○前揭
      傷害犯行，然本院審酌該診斷證明書雖可證明甲○○受有
      鼻子挫傷、胸部挫傷合併瘀血及頸部瘀血等傷害，但該等
      傷害是否確為被告乙○○實施傷害犯行所致，因甲○○經
      本院多次合法傳喚拘提均未到庭，而經本院通緝在案，此
      有本院93年12月22日93年北院錦刑開緝字第916 號通緝書
      附卷可憑（見本院卷第34頁），且同案被告甲○○僅於警
      訊中指訴「雙方均以徒手互毆」等語（見偵卷第16頁背面
      ），則甲○○所受前揭傷害是否係被告乙○○所致，容非
      無疑。
（三）再查，被告乙○○於警訊、偵查及本院審理時，均否認有
      何傷害犯行，並就事發經過供稱：實際上從頭到尾伊都沒
      有動手，是甲○○一直向伊揮拳，毆打伊（見偵查卷第3
      頁），伊被甲○○打了十幾拳後，伊有推甲○○、當時伊
      被押著的時候，可能有衝撞他（按即甲○○）胸部的地方
      、當時伊的頭一直在流血，所以伊才會把甲○○推開等語
      （見本院卷第14頁背面、41、42頁），是參酌被告乙○○
      供述之事發經過，與前述同案被告甲○○業已自承先行出
      手毆打被告乙○○，以及被告乙○○確實受有頭部外傷等
      情以觀，本件係同案被告甲○○基於傷害犯意而徒手毆打
      被告乙○○，並無任何積極證據足資證明被告乙○○亦係
      基於傷害犯意而與同案被告甲○○互毆之事實，業臻明確
      。
五、綜上所述，同案被告甲○○於行車糾紛後，即先行出手毆打
    被告乙○○，並致被告乙○○因而受有傷害，而同案被告甲
    ○○驗傷單上所記載之傷勢，是否確係被告乙○○所造成，
    尚有疑義，且公訴人既不能提出其他證據資料以資證明被告
    乙○○有何傷害犯行，無從使本院形成被告乙○○有罪之確
    信，且本院復查無其他積極證據足可認定被告乙○○確犯有
    公訴人所指之傷害犯行，揆諸前揭說明及刑事訴訟法之規定
    ，本件不能證明被告乙○○犯罪，自應為無罪之諭知。
據上論斷，應依刑事訴訟法第452條、第301條第1 項，判決如主
文。
本案經檢察官趙雪瑛到庭執行職務
中　　華　　民　　國　　94 　 年　　2　　月　 　4 　　日
                          臺灣臺北地方法院刑事第十庭
                                審判長  法  官丁蓓蓓
                                        法  官蔡世祺
                                        法　官劉煌基
上正本證明與原本無異。
如不服本判決，應於判決送達後十日內向本院提出上訴狀（應抄
附繕本）。
                                        書記官林妙穗
中　　華　　民　　國　　94 　 年　　2　　月　 　4 　　日
